---
title: "Hacaton23"
author: "Komand1"
date: "`r Sys.Date()`"
output:
  pdf_document: default
  html_document: default
  word_document: default
---

```{r setup, include=FALSE}
knitr::opts_chunk$set(echo = FALSE)
```

загружаем базу данных
```{r}
library(readxl)
db <- read_excel("db_team1.xlsx")
db1 <- read_excel("db_team1.xlsx")
```
подружаем библиотеки

```{r}
library(readxl)
library(dplyr)
library(tidyr)
library(ggplot2)
library(gtsummary)
library(flextable)
library(dplyr)
library(epiR)
library(ggplot2)
library(ggpubr)
library(gvlma)
library(haven)
library(htmlTable)
library(openxlsx)
library(pROC)
library(psych)
library(readr)
library(labelled)
library(readxl)
library(rlang)
library(rmarkdown)
library(ROCR)
library(tibble)
library(xtable)
library(gtsummary)
library(tidyverse)
library(tidyr)
library(purrr)
library(magrittr)
library(utf8)
library(flextable)
library(Rmisc)
library(epitools)
library(officer)
library(mlbench)
library(coin)
library(skimr)
library(maps)
library(writexl)
library(corrplot)
library(corrr)
library(pheatmap)
library(FactoMineR)
library(plotly)
library(tidyverse)
library(hrbrthemes)
library(car)
library(tidyverse)
library(openxlsx)
library(gtsummary)
library(dplyr)
library(ggplot2)
library(wesanderson)
library(multcomp)
```

## Блок 0. Подготовка данных 
меняем названия колонок
```{r}
colnames(db)[3]  <- "Терапия"
colnames(db)[4]  <- "Пол"
colnames(db)[5]  <- "Возраст"
colnames(db)[6]  <- "PSQI1"
colnames(db)[7]  <- "PSQI2"

db

```
## Блок 1. Описательная статистика

анализ базовых характеристик
```{r}
db$Пол <- ifelse(db$Пол == 1, "male", "female")

db$Терапия <- ifelse(db$Терапия == "T", "zopiclone", "kindinorm")

db$Пол <- as.factor(db$Пол)

db$Терапия <- as.factor(db$Терапия)

tbl1 <- db %>% 
  dplyr::select(`Терапия`, `Пол`, `Возраст`) %>% 
  tbl_summary(by = `Терапия`, 
              missing_text = "Пропущенные значения",
              type = all_continuous() ~ "continuous2",
              statistic = all_continuous() ~ c("{N_nonmiss}",
                                               "{median} ({p25}, {p75})",
                                               "{mean} ({sd})",
                                               
                                               "{min}, {max}")) %>%
  add_ci()%>%
  add_p(pvalue_fun = function(x) style_pvalue(x, digits = 3)) %>% 
  add_n() %>% 
  modify_header(
    label = "**Группа**",
    n = "**все пациенты**") %>% 
  modify_spanning_header(all_stat_cols() ~ "**Терапия**") %>%
  bold_labels() %>% 
  as_flex_table()

sect_properties <- prop_section(
  page_size = page_size(
    orient = "landscape",
    width = 8.3, height = 11.7
  ),
  type = "continuous",
  page_margins = page_mar()
)

save_as_docx(
  `Table1`=tbl1, path = "Table1.docx", pr_section = sect_properties
)

print(tbl1)
```

описательная таблица
```{r}
statistics <- list(
      `__Количество субъектов` = ~length(.x) %>% as.character(),
      `__Ср. знач.` = ~ifelse(sum(!is.na(.x)) == 0, "Н/П*", mean(.x, na.rm = TRUE) %>% round(2) %>% as.character()),
      `__Станд. отклон.` = ~ifelse(sum(!is.na(.x)) < 3, "Н/П*", sd(.x, na.rm = TRUE) %>% round(2) %>% as.character()),
      `__95% ДИ для среднего` = ~sd(.x, na.rm = TRUE) %>% round(2) %>% as.character(),
      `__мин. - макс.` = ~ifelse(sum(!is.na(.x)) == 0, "Н/П*", paste0(min(.x, na.rm = TRUE) %>% round(2), " - ", max(.x, na.rm = TRUE) %>% round(2))),
      `__Медиана` = ~ifelse(sum(!is.na(.x)) == 0, "Н/П*", median(.x, na.rm = TRUE) %>% round(2) %>% as.character()),
      `__Q1 - Q3` = ~ifelse(sum(!is.na(.x)) == 0, "Н/П*", paste0(quantile(.x, 0.25, na.rm = TRUE) %>% round(2), " - ", quantile(.x, 0.75, na.rm = TRUE) %>% round(2)))
)
```

```{r}
db %>%
  dplyr::select(!ID, `Терапия`, where(is.numeric)) %>%
  group_by(`Терапия`) %>%
  summarise(across(where(is.numeric), statistics)) %>%
  pivot_longer(!`Терапия`) %>%
  separate(name, c("Переменная", "Статистика"), sep = "__") %>%
  rename(`Значение` = value) %>%
  flextable() %>%
  theme_box() %>%
  merge_v(c("Терапия", "Переменная"))
```

определяем нет ли статистически значимых различий в группах по полу, возрасту, по индексу PQSI в группе киндинорма и группе зопиклона
```{r}
t.test(`Возраст`~`Терапия`, db)
t.test(`PSQI1`~`Терапия`, db)
chisq.test(db$Пол, db$Терапия)
```
Рисуем боксплоты
`Возраст`
```{r}
db %>%
  ggplot( aes(x=`Терапия`, y=`Возраст`, fill=`Терапия`)) +
    geom_boxplot(color="black", size=0.4, alpha=0.9)+
    theme(
      legend.position="none",
      plot.title = element_text(size=11)
    ) +
    geom_jitter(color="black", size=0.4, alpha=0.9)+
      xlab("Тип терапии")
```

```{r}
db %>%
  ggplot(aes(x=`Терапия`, y=`PSQI1`, fill=`Терапия`)) +
  geom_boxplot(color="black", size=0.4, alpha=0.9) +
  theme(
    legend.position="none",
    plot.title = element_text(size=11)
  ) +
  geom_jitter(color="black", size=1, alpha=0.9)+
  xlab("Therapy") +
  ylab("PQSI")
```


```{r}
age_plot <- db %>% mutate(
    age_group = case_when(
      `Возраст` >= 18 & `Возраст` < 20 ~ "18-20",
      `Возраст` >= 20 & `Возраст` < 30 ~ "20-30",
      `Возраст` >= 30 & `Возраст` < 40 ~ "30-40",
      `Возраст` >= 40 ~ "40-50"
    )
  ) %>% ggplot(aes(age_group, fill = `Терапия`)) +
  geom_bar(position = "dodge") +
  scale_fill_manual(values = wes_palettes$Darjeeling1[c(2,3)]) +
  guides(fill=guide_legend(title="Группа")) +
  labs(x = "Возраст", y = "Количество пациентов") +
  theme_light()
age_plot
```

Выводы блок 1. На уровне baseline группы между собой не отличаются


## Блок 2. Анализ первичной конечной точки
Тест Левена - проверка гомогенности дисперсии
```{r}
# leveneTest(PSQI2 ~ `Терапия`, db)
```

Проверка основной гипотезы исследования с поправкой на начальное значение (ANСOVA)
```{r}
ancova_model_PQSI <- aov(PSQI2 ~ `Терапия` + PSQI1, db)
summary(ancova_model_PQSI)
```
Выводы к блоку 2. Исследуемый препарат 

```{r}
post_hoc <- ancova_model_PQSI %>%
  glht(linfct = mcp(`Терапия`= "Tukey")) 
summary(post_hoc)
```
```{r}
par(mar = c(5, 10, 4, 2)+0.1)
plot(post_hoc)
```
Dывод к блоку 2. По разнице средних эффект у Zopiclone выше, чем у Kindinorm

## Блок 3. Оценка безопасности

Мутируем переменные

```{r}
db <- db %>% mutate(V1_NORM_ECG = as.character(V1_NORM_ECG)) %>% mutate(V1_NORM_ECG = case_when(V1_NORM_ECG == "0" ~ "Норма",
        V1_NORM_ECG == "1" ~ "Незначительные отклонения",
        V1_NORM_ECG == "2" ~ "Патология"
)) %>% mutate(V1_NORM_PHYS = as.character(V1_NORM_PHYS)) %>% mutate(V1_NORM_PHYS = case_when(V1_NORM_PHYS == "0" ~ "Норма",
        V1_NORM_PHYS == "1" ~ "Незначительные отклонения",
        V1_NORM_PHYS == "2" ~ "Патология"
)) %>% mutate(V1_NORM_VIT = as.character(V1_NORM_VIT)) %>% mutate(V1_NORM_VIT = case_when(V1_NORM_VIT == "0" ~ "Норма",
        V1_NORM_VIT == "1" ~ "Незначительные отклонения",
        V1_NORM_VIT == "2" ~ "Патология"
)) %>% mutate(V2_NORM_ECG = as.character(V2_NORM_ECG)) %>% mutate(V2_NORM_ECG = case_when(V2_NORM_ECG == "0" ~ "Норма",
        V2_NORM_ECG == "1" ~ "Незначительные отклонения",
        V2_NORM_ECG == "2" ~ "Патология"
)) %>% mutate(V2_NORM_PHYS = as.character(V2_NORM_PHYS)) %>% mutate(V2_NORM_PHYS = case_when(V2_NORM_PHYS == "0" ~ "Норма",
        V2_NORM_PHYS == "1" ~ "Незначительные отклонения",
        V2_NORM_PHYS == "2" ~ "Патология"
)) %>% mutate(V2_NORM_VIT = as.character(V2_NORM_VIT)) %>% mutate(V2_NORM_VIT = case_when(V2_NORM_VIT == "0" ~ "Норма",
        V2_NORM_VIT == "1" ~ "Незначительные отклонения",
        V2_NORM_VIT == "2" ~ "Патология"
)) %>% mutate(`Пол` = ifelse(`Пол` == 1, "Мужской", "Женский")) %>%
  mutate()
```

```{r}
new <- db1 %>% mutate(X1 = NULL, ID = NULL, V0_GRP = NULL, V0_DEM_GEN = NULL, V0_DEM_AGE = NULL) %>% dplyr::select(matches("V0|V1")) %>% rename_all(~stringr::str_replace(.,"^V1_","")) %>%
  mutate(visit = 1)
# Все переменные по визитам:
new1 <- db1 %>% mutate(X1 = NULL, ID = NULL, V0_GRP = NULL, V0_DEM_GEN = NULL, V0_DEM_AGE = NULL) %>% dplyr::select(matches("V2")) %>% rename_all(~stringr::str_replace(.,"^V2_","")) %>%
  mutate(visit = 2) %>% rbind(new)
```

ANCOVA для нумерических данных (оцениваем безопасность)
```{r}
aov(CB_WBC ~ visit, data = new1) %>% summary
aov(CB_RBC ~ visit, data = new1) %>% summary
aov(CB_HGB ~ visit, data = new1) %>% summary
aov(CB_HCT ~ visit, data = new1) %>% summary
aov(CB_PLT ~ visit, data = new1) %>% summary
aov(`CB_NEUT#` ~ visit, data = new1) %>% summary
aov(`CB_LYM#` ~ visit, data = new1) %>% summary
aov(`CB_MON#` ~ visit, data = new1) %>% summary
aov(`CB_EO#` ~ visit, data = new1) %>% summary
aov(`CB_BAS#` ~ visit, data = new1) %>% summary
```
Логистическая регрессия по факторным переменным (1 и 2 визит - отличаются или нет?) (оцениваем безопасность)

```{r}
new1$NORM_ECG <- as.factor(new1$NORM_ECG)
new1$NORM_PHYS <- as.factor(new1$NORM_PHYS)
new1$NORM_VIT <- as.factor(new1$NORM_VIT)
glm(NORM_ECG ~ visit, new1, family = "binomial") %>% summary
glm(NORM_PHYS ~ visit, new1, family = "binomial") %>% summary
glm(NORM_VIT ~ visit, new1, family = "binomial") %>% summary
```
Выводы к блоку 3. Kindinorm безопасен по результатам ЭКГ, физ. осмотра и оценки витальных показателей относительно референса Zopiclon

